【裁判字號】    99,監宣,82
【裁判日期】    991212
【裁判案由】    監護宣告
【裁判全文】
臺灣宜蘭地方法院民事裁定              99年度監宣字第82號
聲  請  人  林佩貞
送達代收人  江淑惠
上列聲請人聲請監護宣告事件，本院裁定如下：
    主    文
宣告林春南（男、民國○○年○月○○日生、身分證統一編號：Ｚ0000
00000號）為受監護宣告之人。
選定林佩貞（女、民國○○年○月○○日生、身分證統一編號：Ｚ0000
00000號）為受監護宣告之人之監護人。
指定林賜平（男、民國○○年○月○○日生、身分證統一編號：Ｚ0000
00000號）為會同開具財產清冊之人。
聲請費用新臺幣壹仟元由受監護宣告之人負擔。
    理    由
一、按「對於因精神障礙或其他心智缺陷，致不能為意思表示或
    受意思表示，或不能辨識其意思表示之效果者，法院得因本
    人、配偶、四親等內之親屬、最近一年有同居事實之其他親
    屬、檢察官、主管機關或社會福利機構之聲請，為監護之宣
    告」，民法第14條第1項定有明文。再「法院為監護之宣告
    時，應依職權就配偶、四親等內之親屬、最近一年有同居事
    實之其他親屬、主管機關、社會福利機構或其他適當之人選
    定一人或數人為監護人，並同時指定會同開具財產清冊之人
    」，民法第1111條第1項亦著有明文。
二、本件聲請人林佩貞主張其父林春南於民國96年間工作意外受
    傷，而成腦出血併肢體癱瘓及深度昏迷，目前呈植物人狀態
    ，已致不能為意思表示或受意思表示，或不能辨識其意思表
    示之效果，為此依法聲請對林春南為監護之宣告等語。
三、本院審驗林春南之心神狀況，並採用財團法人羅許基金會羅
    東博愛醫院精神科專科醫師杜明哲之精神鑑定報告，認林春
    南自民國96年11月間因腦內出血後，出現認知功能、言語表
    達、運動功能明顯缺損，需仰賴他人協助，因認其精神障礙
    達致其完全不能為意思表示或受意思表示，或辨識其意思表
    示效果之程度，此有該院99年12月7日（九九）羅博醫字第
    2010120027號函所附精神鑑定報告書附卷可稽。爰依首開民
    法第14條第1項之規定，宣告林春南為受監護宣告之人。
四、又聲請人林佩貞為林春南之長女，且籍設同址，經社工員訪
    視後評估適任監護人，而林春南之三弟林賜平（住宜蘭縣頭
    城鎮○○路○段288號）則適任會同開具財產清冊之人，此有
    侯元芳社會工作師事務所99年11月29日99芳社所字第990323
    號函所附之「成年人之監護權訪視評估報告」1件在卷可佐
    。爰依首開民法第1111條第1項之規定，選定聲請人林佩貞
    擔任林春南之監護人，並指定林賜平擔任會同開具財產清冊
    之人。
五、依民事訴訟法第608條第1項，裁定如主文。
中    華    民    國    99    年    12    月    12    日
                  臺灣宜蘭地方法院家事法庭
                      法  官  周健忠
以上正本與原本無異。
本裁定監護宣告部分不得抗告；如不服本裁定關於選定監護人及
指定會同開具財產清冊之人等部分，應於裁定送達後10日內向本
院提出抗告狀（應附繕本）。
中    華    民    國    99    年    12    月    13    日
                      書記官  姚國華

司法院資訊處製作；財團法人民間司法改革基金會備份。
